台灣基隆地方法院刑事判決　　　　　　　 94年度易字第227號
公　訴　人　台灣基隆地方法院檢察署檢察官
被　　　告　甲○○
　　　　　　　　　　國民
上列被告因竊盜案件，經檢察官聲請以簡易判決處刑（94年度偵
字第1159號），本院認為不宜（94年度基簡字第388號），經適
用通常程序審理，並經本院合議庭評議由受命法官獨任進行簡式
審判程序後判決如下：
    主  文
甲○○竊盜未遂，處有期徒刑參月；如易科罰金，以參佰元折算
壹日。
扣案之螺絲起子及扳手各壹支均沒收。
    事  實
一、犯罪事實
    甲○○意圖為自己不法之所有，於民國九十四年三月二日下
    午四時許，騎乘其GKW-213號機車，至基隆市○○區○○路
    一五八之三號乙○○所經營之羊肉爐店，翻越圍牆進入該店
    （侵入建築物部分未經告訴），持其所有之螺絲起子及扳手
    各一支，著手竊取乙○○所有而置於該處之馬達一個，尚未
    得手時，即為乙○○發覺而報警前來，甲○○遂匆匆逃離而
    未遂，經警扣得其遺留現場之螺絲起子、扳手各一支及該機
    車一部（機車已發還）。
二、移送經過
    案經台北縣政府警察局瑞芳分局報請台灣基隆地方法院檢察
    署檢察官偵查而聲請本院以簡易判決處刑，經本院改依通常
    程序審理，並裁定由受命法官獨任而進行簡式審判。
    理  由
壹、簡式審判
一、法律規定
    按除簡式審判及簡易程序案件外，第一審應進行合議審判，
    九十二年二月六日修正公布並於九十二年九月一日全面施行
    之刑事訴訟法第二百八十四條之一定有明文。然則，除被告
    所犯為死刑、無期徒刑、最輕本刑為三年以上有期徒刑之罪
    ，或高等法院管轄第一審案件者外，於前條第一項之準備程
    序進行中，被告先就被訴事實為有罪之陳述時，審判長得告
    知被告簡式審判程序之旨，並聽取當事人、代理人、辯護人
    及輔佐人之意見後，裁定進行簡式審判程序，修正刑事訴訟
    法第二百七十三條之一第一項亦規定甚詳。申言之，案件係
    經檢察官起訴，若被告為有罪之陳述者，即得裁定進行獨任
    法官之簡式審判；若被告為全部或一部無罪之陳述者，即應
    進行三位法官之合議庭審判。
二、本案情形
    經查：被告甲○○經起訴之罪名為刑法第三百二十一條第一
    項第三款之加重竊盜罪，其法定刑為六月以上五年以下有期
    徒刑，並非前述強制合議之案件，而被告於九十四年六月十
    七日準備程序進行中，就被訴事實改為有罪之陳述，經審判
    長告知簡式審判程序之旨，並聽取當事人之意見後，本院認
    為適合由受命法官獨任進行簡式審判，業經裁定進行簡式審
    判在先，應予指明。
貳、事實認定
    右揭事實迭據被告於警詢、偵查及本院審理中坦承不諱，核
    與被害人乙○○所指述之情節相符，並有螺絲起子、扳手各
    一支扣案及機車之贓物認領保管單一紙附卷可資佐證，足見
    被告之自白與事實相符，可以採信，從而其犯行洵堪認定。
參、法律適用
一、所犯罪名
    核被告所為，係犯刑法第三百二十條第一項之竊盜罪。
二、未遂犯
    被告已著手於竊盜行為之實行，尚未將該馬達拆卸而置於自
    己實力支配之下，即因外界障礙而未得手，為未遂犯，應按
    既遂犯之刑減輕之。
三、變更法條
    公訴人認為被告係犯刑法第三百二十一條第一項第三款之加
    重竊盜罪，諒以扣案之螺絲起子及扳手係客觀上足以傷害人
    之凶器云云，而為其論據。惟查：本院依後述之理由，認為
    扣案之螺絲起子及扳並凶器，被告並不構成加重竊盜罪，僅
    成立普通竊盜罪，惟其基本事實相同，其起訴法條應予變更
    ：刑事司法實務雖認為所謂凶器，指行為人攜帶之而有行兇
    之可能，客觀上具有危險性；至其主觀上有無持以行兇或反
    抗之意思，尚非所問（最高法院74年3月19日第三次刑事庭
    會議決議參照）。惟本院進而認為此種客觀說，只在無法確
    認行為人主觀上有無行凶或反抗之意思時，始有其適用。若
    足以確認行為人並無持以行凶或反抗之意思，縱其客觀上具
    有危險性，仍非所謂「攜帶」凶器。申言之，所謂攜帶凶器
    ，必行為人主觀上認識其為凶器而攜帶之，始足當之；若行
    為人主觀上並無其為凶器之認識，並非該款之「攜帶」凶器
    。何況，並非得持以反抗之物，均為兇器；何謂行兇，是否
    足以行兇，仍應依個案而具體認定之。因此，本院依生命、
    身體、自由、名譽、財產法益位階之觀點，以推原立法之本
    意，認為所謂兇器，應係對於「生命法益」具有危險之器具
    而言。易言之，所謂「客觀上具有危險性」，係指對於生命
    法益之危險性；如僅對於「身體法益」具有危險者，即認係
    兇器，則一串鑰匙（例如行竊機車所用之鑰匙）或一支鉛筆
    在手，亦足以持以反抗，遽認其為兇器，恐與常人之法感有
    違。何況，傷害罪係告訴乃論之罪，既不處罰未遂犯，更不
    處罰預備犯；若僅攜帶對身體法益具有危險之物而行竊，即
    認係加重竊盜而應處以六月以上五年以下有期徒刑，排除六
    月以下有期徒刑、拘役、罰金之適用，應非立法者之本意。
    申言之，本院認為持以反抗足以殺人而侵害其生命法益者，
    始足以稱之為行兇，亦即對生命法益具有危險之物，始足以
    稱之為兇器，始得稱之為「客觀上具有危險性」；其他僅能
    傷害他人而侵害身體法益者，充其量為犯罪所用之物，尚不
    得稱之為兇器。準此，一般十字型起子，並不尖銳，固非利
    器；縱為一字型起子，為旋轉螺絲之便，其一字型尖端並非
    尖銳，而呈鈍型，未受過特別訓練之一般人使用之，亦即依
    一般人之使用常情，並不容易侵害他人之生命；縱被告持以
    反抗，亦不容易對他人生命法益造成侵害；其對生命法益既
    無危險，即非兇器。至於扳手，本無銳利可言，更難以凶器
    論之。經查：扣案之螺絲起子全長十八點五公分，握柄長八
    點八公分，不鏽鋼部分長九點七公分，厚度０點六公分，成
    圓形狀；扳手長十八公分，中間寬一點五公分，厚度０點四
    公分，均不銳利等情，業經本院當庭勘驗屬實，記明筆錄（
    94 年6月17日準備程序筆錄第2頁），明顯可見該螺絲起子
    及扳手均甚魯鈍，並未尖銳或鋒利，依一般人使用之習慣，
    衡諸經驗法則，其行凶難以取人生命，揆諸上述說明，自非
    刑法第三百二十一條第一項第三款所稱之凶器。
四、並非毀越
    其次，檢察官並未依若干實務之見解，而將被告爬過圍牆部
    分，以刑法第三百二十一條第一項第二款之「踰越牆垣」而
    起訴，諒亦贊同本院下述之見解：爬牆之「踰越」是否所謂
    之「毀越」，乃此處之關鍵所在。查刑法第三百二十一條第
    一項第二款之加重竊盜，係以「毀越門扇、牆垣或其他安全
    設備而犯之」而為其加重處罰之要件。所謂「毀越」，自係
    指毀而越之，即毀損與踰越之意也。申言之，兩者必須兼而
    有之始可，並非或毀或越，有一即可。因此，在中文解釋上
    ，縱對「毀越」二字之見解有所不同，亦應採取有利被告之
    解釋原則，始得謂之合乎罪疑利益歸被告原則，並合乎罪刑
    法定原則之精神。因此，本院推原該款加重竊盜之立法本意
    ，當係行為人毀損並踰越門扇、牆垣或其他安全設備而竊盜
    ，其主觀惡性及客觀危險性較之普通竊盜為重，立法故為加
    重處罰之特別規定。若此，如其毀損而未踰越，本無從發生
    竊盜之問題，以其危險性尚未發生；如未毀損而只逾越，亦
    只生普通竊盜之問題，不生加重竊盜之問題。何況，開啟門
    窗而入內行竊，並未毀損，只有踰越，與毀越安全設備之情
    形不同，既是實務上一致之見解（最高法院63年台上字第50
    號判決、77年度台上字第1130號判決參照）；同理，打開大
    門、窗戶進入或翻過牆坦進入而未加以毀損，又何來發生該
    款「毀越」門扇或安全設備之問題（最高法院81年度台上字
    第3767號判決參照）！否則，若一旦侵入住宅或附連圍繞之
    土地，不問其自大門、窗戶或爬牆而侵入，均以「踰越」門
    扇、牆垣稱之，而適用該款之加重竊盜罪，不知普通竊盜尚
    有何適用之空間？刑法第三百二十一條第一項第一款之夜間
    侵入住宅之加重竊盜罪，又有何適用之空間？茲被告既只將
    翻牆而侵入，不生毀損之問題，只生踰越之問題，自無適用
    該款「毀越」牆垣之可言，自無加重竊盜罪之適用。
五、並非累犯
    被告曾因賭博案件，經法院於八十九年八月十七日，以八十
    九年度湖簡字第二五二號案件，判處有期徒刑四月確定，而
    於九十年三月二十三日，因易科罰金而執行完畢，有台灣高
    等法院被告全國前案紀錄及台灣高等法院檢察署刑案紀錄簡
    復表存卷可考。其於易科罰金執行完畢五年以內，再犯有期
    徒刑以上本罪，依長年司法實務之見解，均認其為有期徒刑
    執行完畢而成立累犯，應予加重其刑云云；然本院認為「易
    科罰金」之執行，並非有期徒刑之入監執行，依現行法，並
    非累犯。其理由如下：
１、被告之品行，乃量刑考量情狀之一。法官在量刑時，對於素
    行不良者，依刑法第五十七條第六款之規定，自然有所斟酌
    ，是為道德上之自然加重；刑法再有累犯之設，不過立法者
    強迫司法者「應」加重其刑而已，是為法律上之強迫加重。
    然則，被告就其前次犯罪行為已受有期徒刑之執行，其責任
    已經抵償，若再將其前次犯罪行為納入本次犯罪行為而一併
    評價，再予加重其刑，就其所加重部分，實係將前次已受責
    任抵償之行為再次非難，顯然違背雙重處罰禁止原則，將使
    被告受到不平等之待遇。因此，累犯之制度是否違背憲法平
    等原則，已堪質疑。何況，出獄而再犯，可見監獄教化不彰
    ，監獄教化不彰而怪罪被告，反而以不利益加之其身，又豈
    合國民主權之原理？申言之，司法者自會考量加重，立法者
    之強迫加重，並無必要。德國刑法於一九八六年廢除累犯之
    規定，其故在此，值得立法者深思。何況，若被告素行不良
    ，法院在量刑時，本會一併斟酌加重其刑，惟因累犯規定係
    必減其刑，並非得減其刑，法院不得不仔細閱讀其前科表，
    以資判斷；若卷附之被告前科表過多，法官必須耗費相當時
    間，始能查明其是否在五年以內執行完畢，事實上，其為累
    犯與否，在量刑上影響微小，只因法律規定不當而消耗法官
    之精神，浪費法官之精力，造成法官之疲憊，間接影響當事
    人之權益，此一問題尤值得立法者深思！
２、其次，退而言之，縱令累犯之設並不違背憲法，惟刑法第四
    十四條所規定之易科罰金執行完畢者，「以已執行論」，是
    否應再論以刑法第四十七條之累犯？亦即刑法第四十七條之
    有期徒刑「執行完畢」，是否包括「以已執行論」在內？觀
    之刑法第四十七條之立法，係規定受「有期徒刑」之執行完
    畢，再犯「有期徒刑」以上之罪，始成立累犯。受有期徒刑
    之執行完畢，再犯拘役或罰金刑之罪，並不成立累犯；受拘
    役或罰金刑之執行完畢，再犯有期徒刑以上之罪，亦不成立
    累犯。表面上，易科罰金係有期徒刑而易刑處分，且係規定
    「以已執行論」，似應成立累犯；惟再觀其累犯之立法理由
    ，其立法例有二，一為法國派，以有罪裁判確定為準，裁判
    一經宣告，縱被告尚未受刑之執行，亦成立累犯。一為德國
    派。必以「實體上受刑之全部之執行或一部之執行而經免除
    者，方足為犯人之警戒。受刑後復犯罪可證明通常刑之不足
    以懲治其特別惡性，而有加重其刑之必要」。本法明白記載
    採用德國之立法例。更觀之學者關於累犯之學說，均係認為
    被告已受執行而再犯，可見其「刑罰適應性」低，故應加重
    其刑云云。然則，易科罰金之執行，本質上與罰金無異，均
    係繳納一定金額於國庫而免其有期徒刑之執行，何以前次罰
    金執行完畢，本次不構成累犯，而前次易科罰金執行完畢，
    本次卻構成累犯？易科罰金既未入監接受刑之執行，何來「
    實體上受刑之執行」？易科罰金不過易刑處分，何來證明「
    通常刑之不足以懲治其惡性」？其規定「以已執行論」，表
    示其本質上並非真正入監之執行，若認其為累犯，無異改採
    法國派之立法，豈合立法之本意？何況，易科罰金既未曾受
    監獄之教化，又如何得知其刑罰適應性之高低如何？
３、其次，刑法第三百二十三條之準動產，其立法係規定一定能
    量「關於本章之罪，以動產論」，申言之，僅於竊盜之罪始
    得以動產論，關於詐欺、毀損一定能量，其能量即無從以動
    產論。準此，刑法第四十四條易刑處分之規定，係在第四十
    一條易科罰金、第四十二條易服勞役及第四十三條易以訓誡
    之後，規定此三種易刑處分之效力係「以已經執行論」。申
    言之，刑法第四十四條係規定本非刑之執行之易刑處分，與
    刑之執行有相同之效力。所謂「以已經執行論」，不過表示
    易刑處分發生送監執行之效力，執行檢察官將不得以判決已
    宣告刑之執行為由，再發通知將被告送監執行，如此而已，
    並無當然表示刑法第四十七條之有期徒刑執行完畢包括易科
    罰金執行完畢之含意在內。復次，刑法第七十九條關於假釋
    期滿，假釋「未經撤銷者，其未執行之刑，以已執行論」，
    其「以已執行論」亦同前旨，係指其假釋在外並未在監之餘
    刑期間，發生在監執行之效力，執行檢察官將不得以其業在
    監執行為由，再將之拘捕並送監執行，如此而已。其之所以
    論以累犯，仍因其在監執行之部分曾受國家教化使然，與餘
    刑在外部分無關，只不過假釋係附條件釋放，若未假釋，仍
    須執行之期滿，故以餘刑期滿之翌日為累犯計算之基準日而
    已。
４、綜上各節，本院推原刑法第四十四條易科罰金「以已執行論
    」之立法本意，應係指被告不必再入監執行而已，並無必須
    論以累犯之含意在內。申言之，刑法第四十七條應排除第四
    十四條之適用，始合立法之本意。易言之，易科罰金而執行
    完畢者，不應再適用累犯之規定，亦即不能以詞害意，認為
    「以已執行論」便應論以累犯。再一言以蔽之，本院認為刑
    法第四十七條之執行完畢，限於真正入監服刑之執行完畢，
    不包括易科罰金之執行完畢在內。因此，此部分自不能以累
    犯論處，併此說明之。
肆、違憲審查
一、憲法原則
１、人性尊嚴原則
    其次，德國基本法第一條第一項規定：「人性尊嚴不可侵犯
    。尊重及保護人性尊嚴，乃所有國家權力機構之義務。」依
    據國民主權原理，國民是國家主人，其人性尊嚴不可侵犯。
    尊重及保護其人性尊嚴，實係行政、立法、司法機關之義務
    。就刑事立法而言，若無法益侵害或法益危險之行為而予以
    犯罪化，或較輕責任之行為而賦予重刑罰之處罰，即是違背
    人性尊嚴原則，而為違憲之立法。
２、比例原則
    按一般認為比例原則之內涵，係適當性原則、必要性原則及
    比例性原則三項。事實上，比例原則可分為二層次，其一須
    「適當」，其次須「相當」。就刑法而言，所謂適當，是指
    其犯罪化而處以刑罰為適當。所謂相當即不過量，所謂不過
    量乃指侵害最小，是指犯罪化後所賦予之刑罰種類為相當，
    為不過量，為侵害最小。因此，若要簡而言之，比例原則之
    必要性原則及比例性原則，可以合而為一，姑且名之曰相當
    性原則。若其犯罪化而犯以刑罰之立法並不適當，即是不合
    適當性原則，進而違背比例原則。若其犯罪化之立法適當，
    而其刑罰種類之賦予並不相當，即是不合相當性原則，進而
    無論其為過重或過輕，皆是違背比例原則之立法。
３、法益原則
    據比例原則中之適當性原則之要求，國家刑罰權之行使，應
    限於必要之干預；能以其他手段而達成目的時，則應放棄刑
    罰。此謂之刑罰之「最後手段性」，亦即刑罰謙抑原則之表
    現。欲知其犯罪化之立法是否合乎適當性原則適當，必須求
    諸於法益原則。因此，比例原則中之「適當性原則」，可以
    導出刑事立法上之「法益原則」。申言之，刑事立法上之「
    法益原則」要求任何行為要加以犯罪化，必因其法益受到侵
    害或危險。蓋刑事立法之核心，在於其所保護之法益。刑法
    之任務，在於法益之保護。無法益保護，無刑法可言；亦即
    無法益受到侵害或危險，則無施以刑罰之必要。行為如未造
    成「法益侵害」或「法益危險」，則無將之犯罪化之必要。
    在法益侵害，為「實害犯」；在法益危險，為「危險犯」。
    再者，法益本身依其價值評價之強度，而呈現法益位階。生
    命、身體、自由、名譽、財產五者，按其順序，而高低位階
    化。生命法益最高，其次身體法益，其次自由法益，其次名
    譽法益，而財產法益最低。此五種傳統法益，稱之為「個人
    法益」。在個人法益以外之法益，即「超個人法益」或「一
    般法益」、「團體法益」、「整體法益」，亦必須其與個人
    法益具有關連性者，始得為刑法所保護之一般法益。所謂危
    險犯，亦即行為人之行為造成法益危險，尚未至法益侵害，
    亦立法予以犯罪化。以最高位階之生命法益言之，刑法之有
    預備殺人罪、預備放火罪、預備強盜罪、預備擄人勒贖罪，
    均因其行為已造成生命法益之危險；否則，各該罪即無設預
    備犯之必要。如係單純身體、自由、名譽、財產之法益危險
    行為，則未曾設預備犯而加以犯罪化。
４、罪刑相當原則
    在犯罪化之立法之後，其刑罰種類之賦予是否合乎行為之罪
    責，亦即是否罪刑相當，乃刑罰相當性之問題。申言之，欲
    知其犯罪化之立法是否合乎適當性原則適當，必須求於罪刑
    相當原則。因此，比例原則中之「適當性原則」，可以導出
    刑事立法上之「罪刑相當原則」。如前所述，就刑法而言，
    所謂相當即不過量，所謂不過量乃指侵害最小，是指犯罪化
    後所賦予之刑罰種類為相當，為不過量，為侵害最小。因此
    ，法定刑之刑罰種類及自由刑之刑度輕重，必須與其行為責
    任之輕重相當，亦即在具有相當性時，始得為該種刑罰之賦
    予或該級刑度之訂定。如此，其刑罰之賦予始為合乎「罪責
    原則」，使其罪責與刑罰得以相適應而具有相當性，亦即立
    法上之「罪刑相當原則」。若其犯罪化之立法適當，而其刑
    罰種類之賦予並不相當，即是違背「罪刑相當原則」，自然
    不合相當性原則，進而無論其為過重或過輕，皆是違背比例
    原則之立法。
二、竊盜罪
１、罪之審查
    查刑法第第三百二十條第一項竊盜罪，其犯罪行為所侵害者
    ，係侵害財產法益，屬於財產之實害犯，其犯罪化之立法固
    有必要；惟財產犯罪而無暴力行為時，是否必須列為公訴罪
    （非告訴乃論之罪固包括自訴罪，惟自訴者少），非無商榷
    之餘地。因此，修正為告訴乃論之罪，似可考慮。至於刑法
    第三百二十一條第一項之加重竊盜罪，除其第五及第六款乃
    純道德加重條款外，其第一款至第四款，依法益觀點言之，
    似因被害人之生命法益陷於危險使然。申言之，第一款之夜
    間侵入住宅竊盜、第二款之毀越安全設備竊盜、第三款之攜
    帶凶器竊盜、第四款之結夥三人以上竊盜，在對被害人之財
    產法益產生實害之外，並對其生命、身體及自法益產生危險
    ，而為財產法益之實害犯、生命、身體及自由法益之危險犯
    。既與生命法益有關，其犯罪化並加重其刑之立法尚有法理
    可言。惟其第五款之乘災害之際竊盜、第六款之在車站或埠
    頭竊盜，則純因道德非難性之考量，並非基於法益之考量，
    事實上，其量刑委諸司法即可，特設條文而加重其刑之立法
    並無必要，併此說明之。
２、刑之審查
    其次，竊盜罪之刑度為五年以下有期徒刑、拘役或罰金，加
    重竊盜罪之刑度為六月以上五年以下有期徒刑。由於時空背
    景不同，民國二十四年施行之現行刑法，其三十三條將有期
    徒刑之上限定為十五年，係以當時「人生平均年齡不過四十
    一、二齡」為其立法理由；刑法各罪名之有期徒刑上下限，
    刑法各該侵害生命、身體、自由、名譽或財產罪之刑度安排
    ，亦均以此為其立法理由。然則，六十餘年後之今日已然不
    同，平均人壽將近八十歲，已近立法當時一倍；而目前更由
    當時之農業社會進展至電腦科技時代，惟刑法並未配合修正
    刑度，歷年來只知制訂並修正罰金罰鍰提高標準條例，不知
    制訂「有期徒刑提高標準條例」，造成司法實務普遍性重罪
    輕判之必然結果。例如在竊盜之罪，無論被告觸犯幾件，其
    連續犯加重結果，刑度止於七年半，豈是合理？如此，造成
    法官無從為罪刑相當之量刑。因此，本院認為可以考慮制訂
    「有期徒刑提高標準條例」，加倍提高刑法分則各罪有期徒
    刑之上下限，若財產犯罪得提高刑度一倍，與日本刑法相同
    ，為十年以下有期徒刑，法官才有妥適之量刑空間。
伍、刑罰裁量
一、罪刑相當原則
１、自刑罰理論觀之
    就刑罰之報應理論言之，刑罰係以其具有痛苦性之本質，來
    均衡具有不法本質之犯罪，藉以衡平行為人之罪責，使行為
    人得因責任抵償而贖罪，而社會正義得以實現義，是故強調
    「刑罰之輕重應與罪責之輕重成比例」。其報應之內容即為
    自由之剝奪，亦即有期徒刑之相加，而監獄即為執行報應之
    場所。再就特別預防理論言之，受刑人之犯罪係社會化過程
    之障礙，應使其在監執行，以接受再教育而求其再社會化。
    復就一般預防理論觀之，以對受刑人之施以刑罰，作為威嚇
    他人之手段，不過刑罰之附帶作用，並非其主要目的。
２、自憲法原則觀之
    依據前述人性尊嚴原則，「人性尊嚴不可侵犯。尊重及保護
    人性尊嚴，乃所有國家權力機構之義務。」在被告之行為責
    任確定後，其刑罰種類之賦予或自由刑之量定，均應相當而
    不可過量，否則即是違背比例原則中之相當性原則，自然不
    合司法上之「罪刑相當原則」。因此，刑事司法上之「罪刑
    相當原則」要求法官在量刑時，應依法益之位階，重所當重
    ，輕所當輕，必使罪得其刑而刑當其罪；不得重罪而輕判，
    或輕罪而重判；期使責任與刑罰得以相適應，而具有相當性
    。地藏十輪經（第三卷）云：「若犯重罪，應重治罰；若犯
    中罪，應中治罰；若犯輕罪，應輕治罰；令其慚愧，懺悔所
    犯。」其此之謂也！
二、主刑裁量
１、裁量要素
    為此，本院：１、審酌被告之品行、生活狀況、智識程度、
    犯罪之動機、目的、犯罪所生之危害、犯後之態度等一切情
    狀之後，２、再斟酌拘役並無教化功能，乃不具實益之刑罰
    種類，立法上以廢除為宜，以資符合自由刑單一化之要求；
    六月以下之短期自由刑，既難有教化作用，又易使受刑人感
    染惡習，除非被告有受其執行之特殊必要，否則尚無宣告之
    必要；如其宣告，應以緩刑或易科罰金而調和之等情，３、
    再考慮被告並未與被害人達成和解，賠償損失；惟被告是否
    應施予刑罰並使之入監獄執行，應依刑罰理論及刑事政策而
    加以考量，斟酌重點在於被告有無執行剝奪其自由，並施以
    監獄之教化，以使其再社會化之必要性，並非以其是否已經
    和解而為主要之判斷標準，４、並特別衡量被告並無竊盜前
    科，有台灣高等法院被告全國前案紀錄表在卷可稽；何況，
    被告在本案犯罪後已經坦承犯行，表示悔悟等情，本院因而
    認為量處如主文第一項所示之自由刑，足以使其罪刑相當，
    爰宣告之，以示儆懲，並期待被告之自新。
三、從刑裁量
    扣案之螺絲起子及扳手各一支，係供犯罪所用之物，且為被
    告所有，已據其供明，應予宣告沒收。
陸、據上論斷
    應依刑事訴訟法第273 條之1 第1 項、299 條第1 項前段、
    第300條、第320條第1項、第25條第2項、第41條第1項前段
    、第38條第1項第2款、罰金罰鍰提高標準條例第1條前段、
    第2條而判決如主文。
本案經檢察官王亞樵到庭執行職務。
中　　華　　民　　國　　94　　年　　8 　　月　　8　 　日
                  刑事第四庭法  官  陳  志  祥
以上正本證明與原本無異。
如不服本判決，應於收受送達後10日內，向本院提出上訴狀，敘
述上訴之理由，上訴於台灣高等法院，並應按他造當事人之人數
附具繕本。
中　　華　　民　　國　　94　　年　  6 　　月　　7 　　日
                            書記官  陸  清  敏
刑法第320條第1 項：
意圖為自己或第三人不法之所有，而竊取他人之動產者，為竊盜
罪，處五年以下有期徒刑、拘役或五百元以下罰金。
（罰金已依罰金罰鍰提高標準條例提高為十倍）
